【裁判字號】    95,上訴,403
【裁判日期】    950328
【裁判案由】    毒品危害防制條例
【裁判全文】
臺灣高等法院臺中分院刑事判決         95年度上訴字第403號
上  訴  人
即  被  告  甲○○
上列上訴人因毒品危害防制條例案件，不服臺灣苗栗地方法院94
年度訴字第587號 ，中華民國94年12月30日第一審判決（起訴案
號：臺灣苗栗地方法院檢察署94年度毒偵字第1550號，併辦案號
：95年度毒偵字第308號、第338號），提起上訴，本院判決如下
：
    主  文
原判決撤銷。
甲○○連續施用第一級毒品，累犯，處有期徒刑拾月；又連續施
用第二級毒品，累犯，處有期徒刑捌月。應執行有期徒刑壹年伍
月。
    事  實
一、甲○○前因施用毒品案件，經法院裁定送觀察、勒戒後，認
    無繼續施用毒品之傾向，刑事部分由本院於民國（下同）88
    年7月14日以88年度上易字第848號為免刑判決確定。復因施
    用毒品案件，經法院裁定令入戒治處所施以強制戒治一年，
    嗣經法院裁定停止戒治，所餘期間交付保護管束，並於91年
    10月22日期滿未經撤銷執行完畢。刑事部分則經臺灣苗栗地
    方法院於91年4月4日以91年度易字第99號，及於91年5月13
    日以91年度訴字第111號判決，分別判處有期徒刑6月（施用
    安非他命）、7月（施用海洛因），定應執行刑有期徒刑一
    年，於93年4月1日執行完畢。詎甲○○猶不知悔改，復基於
    施用第一級毒品海洛因及第二級毒品安非他命之概括犯意，
    自94年4月21日回溯96小時內之某時點在不詳處所，以不詳
    方式，施用第一級毒品海洛因及第二級毒品安非他命各一次
    。又自94年5月17日某時起，至同年9月下旬某日止，在苗栗
    縣苑裡鎮友人家中、苗栗縣苑裡鎮西平里某土地公廟後面等
    處，以將海洛因摻入香菸點火吸食之方式，連續施用第一級
    毒品海洛因多次；另自94年5月10日起，至同年9月下旬某日
    止，在同上等地點，以將安非他命置入友人所借用之玻璃球
    吸食器內燒烤，或以鋁箔紙盛裝安非他命後在下方點火加熱
    ，而吸食其煙霧之方式，連續施用第二級毒品安非他命多次
    。嗣於94年4月20日下午3時許，在苗栗縣卓蘭鎮內灣里鉅輝
    砂石場旁，94年5月18日2時30分許，在臺中縣大甲鎮○○路
    97 號前及94年5月24日晚上6時5分許在臺中縣大甲鎮○○街
    27 號前分別為警查獲，經警採其尿液送驗後，呈嗎啡、甲
    基安非他命雙重陽性反應，始悉上情。
二、案經臺中縣警察局大甲分局報告臺灣苗栗地方法院檢察署檢
    察官偵查起訴及移送併辦。
    理  由
一、被告甲○○經傳未到庭，惟查上開事實，業據被告於警偵訊
    及原審審理中自白不諱，而其施用毒品經警採集尿液送請化
    驗，檢出有嗎啡及甲基安非他命陽性反應，有詮昕科技股份
    有限公司濫用藥物尿液檢驗報告、鑑驗尿液代號與真實姓名
    對照表各2紙在卷可稽。事證明確，被告犯行堪予認定。
二、被告施用第一級毒品海洛因及第二級毒品安非他命之犯罪事
    實，起訴意旨雖僅記載被告有於94年5月18日為警採尿時起
    往前回溯26小時內某時，施用第一級毒品海洛因1次犯行，
    及自94年5月12日16時許起至同年月18日為警採尿時起回溯
    96小時內某時止，有施用第二級毒品安非他命之犯行，至其
    餘犯罪事實雖未及提及，惟此部分業經被告自白犯罪及檢察
    官於原審審理時予以補充。又檢方移送併辦之95年度毒偵字
    第308號，指被告有於94年5月23日晚上6時許，在苗栗縣苑
    裡鎮金財神電子遊藝場內，施用第一級毒品海洛因一次，另
    自94年5月10日起至同年5月25日上午11時許，在苗栗縣西平
    里土地公廟某地，施用第二級毒品安非他命多次，上開補充
    及併辦之事實，因與業經起訴成罪部分有連續犯之裁判上一
    罪關係，基於審判不可分原則，應為起訴效力所及，本院自
    得併予審理。
三、核被告所為，係犯毒品危害防制條例第10條第1項之施用第
    一級毒品罪、及同條第2項之施用第二級毒品罪。其多次施
    用第一、二級毒品之行為，均時間緊接，所犯構成要件相同
    之罪名，顯係基於概括犯意為之，為連續犯，均應依刑法第
    56條之規定論以一罪，並加重其刑。被告所犯上開二罪間，
    犯意各別，行為互殊，應予分論併罰。被告前因施用毒品案
    件，經法院裁定送觀察、勒戒後，認無繼續施用毒品之傾向
    ，刑事部分由本院於88年7月14日以88年度上易字第848號為
    免刑判決確定。復因施用毒品案件，經法院裁定令入戒治處
    所施以強制戒治一年，嗣經法院裁定停止戒治，所餘期間交
    付保護管束，並於91年10月22日期滿未經撤銷執行完畢。刑
    事部分則經臺灣苗栗地方法院於91年4月4日以91年度易字第
    99號，及於91年5月13日以91年度訴字第111號判決，分別判
    處有期徒刑六月（施用安非他命）、七月（施用海洛因），
    定應執行刑有期徒刑一年，於93年4月1日執行完畢等情，有
    刑案資料查註紀錄表、臺灣高等法院被告前案紀錄表在卷可
    稽，被告於刑之執行完畢後五年內，再犯本件有期徒刑以上
    之罪，為累犯，應依刑法第47條規定加重其刑，並均遞加重
    之。原審雖予被告論科，惟查原判決就被告於94年4月21日
    為警採尿前四日內某時，在不詳處所，以不詳方式施用第一
    級毒品海洛因及第二級毒品安非他命各一次之部分，未及併
    予審理，仍有未洽，是被告上訴意旨請求從輕量刑，雖無理
    由，但原判決既有可議，即應予撤銷改判，爰審酌被告一再
    施用毒品，不知戒絕及其犯罪所生危害等一切情狀，量處如
    主文第二項所示之刑並定其應執行之刑為有期徒刑一年五月
    示懲。
四、被告經合法傳喚，無正當理由不到庭，爰不待其陳述，逕行
    判決。
五、據上論斷，應依刑事訴訟法第369條第1項前段、第364條、
    第299條第1項前段、第371條，毒品危害防制條例第10條第1
    項、第2項，刑法第11條前段、第56條、第47條、第51條第5
    款，判決如主文。
本案經檢察官乙○○到庭執行職務。
中    華    民    國    95    年    3    月    28     日
            刑事第三庭  審判長法  官  王  增  瑜
                              法  官  廖  柏  基
                              法  官  陳  欣  安
上列正本證明與原本無異。
關於施用第一級毒品罪部分，得上訴
關於施用第二級毒品罪部分，不得上訴
如不服本判決應於收受送達後十日內向本院提出上訴書狀，其未
敘述上訴之理由者並得於提起上訴後十日內向本院補提理由書（
均須按他造當事人之人數附繕本）。
                              書記官  阮  正  枝
中    華    民    國    95    年    3    月    29     日
毒品危害防制條例第10條
施用第一級毒品者，處六月以上五年以下有期徒刑。
施用第二級毒品者，處三年以下有期徒刑。
                                                      Ａ


司法院資訊處製作；財團法人民間司法改革基金會備份。
